【裁判字號】    97,訴,1973
【裁判日期】    970808
【裁判案由】    違反毒品危害防制條例
【裁判全文】
臺灣彰化地方法院刑事判決               97年度訴字第1973號
公  訴  人  臺灣彰化地方法院檢察署檢察官
被      告  甲○○
上列被告因毒品危害防制條例，經檢察官提起公訴（97年度毒偵
字第2296號），被告於準備程序中自白犯罪，本院行簡式審判，
茲判決如下：
    主  文
甲○○施用第一級毒品，累犯，處有期徒刑玖月。
    事實及理由
一、犯罪事實：
  (一)甲○○前因施用毒品，經觀察勒戒後，於民國（下同）93年
    12月13日執行完畢出所。又曾因施用毒品，經臺灣嘉義地方
    法院96年度訴字第413號判決處有期徒刑8 月，後減為有期
    徒刑4月，97年2月28日執行完畢出監（構成累犯）。
  (二)甲○○仍不知遠離毒品，基於施用第一級毒品海洛因之犯意
    ，於97年4月15日，在其位於彰化縣大村鄉過溝村過溝3巷44
    號之住處，施用第一級毒品海洛因一次。
  (三)嗣為警於97年4月17日14時許，為警在彰化縣大村鄉○○村
    ○○路205號前查獲，並採集其尿液送驗，呈現「嗎啡」陽
    性反應而悉上情。
二、認定事實之證據及理由：
  (一)被告於警訊、本院準備程序中之自白。
  (二)彰化縣警察局員林分局委託檢驗尿液代號與真實姓名對照認
    證單，證明被告接受採尿送驗之事實。
  (三)詮昕科技股份有限公司濫用藥物尿液檢驗報告書1份（97年
    度毒偵字第2296號卷第6頁），證明被告驗尿呈現「嗎啡」
    之陽性反應。
  (四)臺灣高等法院被告全國前案紀錄表，全國施用毒品案件紀錄
    表，證明被告於觀察勒戒五年內再犯本罪。
  (五)被告自白核與事實相符，足堪採信。本件事證明確，被告施
    用第一級毒品犯行，已可認定。
三、論罪科刑：
  (一)核被告所為，核係犯毒品危害防制條例第10條第1項之施用
    第一級毒品罪。被告持有毒品之低度行為，應為施用之高度
    行為所吸收，不另論罪。
  (二)被告有事實欄內之徒刑執行經過，此有臺灣高等法院被告全
    國前案紀錄表可稽，其受此有期徒刑執行完畢後，五年以內
    故意再犯有期徒刑以上之罪，應依累犯規定，各加重其刑。
  (三)量刑審酌：被告有多次毒品前科，素行不佳，被告自述已婚
    ，有三個小孩，母親尚在，被告從事廣告看板工程等情，被
    告既然有家庭重擔，卻不知愛惜身體，缺乏覺醒，但犯罪後
    坦承犯行，態度尚屬良好等一切情狀，量處如主文所示之刑
    。
  (四)扣案注射針筒1支，被告辯稱是剛剛從藥房買回來，因為在
    藥房出來被跟監而查獲，並未使用過。此外，本案並無其他
    證據足以證明是在97年4月15日被告施用毒品時已經存在之
    物，難認為犯罪之工具，不諭知沒收。
四、適用法律：
  (一)程序法方面：刑事訴訟法第273條之1第1項、第310條之2、
    第454 條第1項。
  (二)實體法方面：毒品危害防制條例第10條第1項、刑法第11條
    前段、第47條第1項。
本案經檢察官林宏昌到庭執行職務。
中    華    民    國    97    年    8    月    8     日
                  刑事第八庭    法  官  葉明松
以上正本證明與原本無異。
如不服本判決，應於判決送達後10日內，向本院提出上訴書狀，
上訴書狀應「敘述具體上訴理由」，並按他造當事人之人數附繕
本。「切勿逕送上級法院」。
中    華    民    國    97    年    8    月    8     日
                                書記官  施秀青
附錄本案論罪法條：
毒品危害防制條例第10條
施用第一級毒品者，處 6 月以上 5 年以下有期徒刑。
施用第二級毒品者，處 3 年以下有期徒刑。


司法院資訊處製作；財團法人民間司法改革基金會備份。
